Images du répertoire du notaire Guillaume Le Sourd-Beauregard pour l'étude XXXIX
Archives nationales de France
Images du répertoire du notaire Guillaume Le Sourd-Beauregard pour l'étude XXXIX
27 thermidor an II - 8 messidor an XII (14 août 1794 - 27 juin 1804)
MC/RE/XXXIX/9
Etude XXXIX; Le sourd-Beauregard, Guillaume
Un registre
Archives nationales de France
Minutes et répertoires: la loi 2008-696 du 15 juillet 2008 relative aux archives a fixé à 75 ans à compter de la date de l'acte, ou à 25 ans à compter de la date du décès de l'intéressé si ce délai est plus bref, le délai de communication des minutes et répertoires des notaires; ce délai est porté à 100 ans à compter de la date de l'acte si le document se rapporte à un mineur (code du Patrimoine, articles L213-2, 4e d et 5e).
Autres documents de l'étude (dossiers de clients, comptabilité...): s'agissant d'archives privées, ces documents sont communicables selon les modalités fixées par le déposant ou le donateur.
Certains documents ne sont pas accessibles sous leur forme originale en raison de leur mauvais état de conservation.
Registre entré aux Archives nationales en 1939.
Le répertoire comporte 198 feuillets et fait partie d' un registre de 207 feuillets de papier manuscrits, hauteur 39,5 x largeur 24,5 cm, composé de 20 cahiers foliotés par le notaire. Le registre est en bon état.
Images des répertoires de l’étude XXXIX
Archives de l'étude XXXIX
répertoire d'officier public ministériel
- Répertoire chronologique pour la période du 27 thermidor an II au 8 messidor an XII (14 août 1794 - 27 juin 1804), 27 thermidor an II - 8 messidor an XII (14 août 1794 - 27 juin 1804); MC/RE/XXXIX/9
  Le registre contient aussi le répertoire des notaires Thomas Gibert pour la période du 1er mars au 12 octobre 1793, Jean-Baptiste Gervais Fournier pour la période du 8 messidor au 3ème jour complémentaire an XII (27 juin - 20 septembre 1804).
  Le répertoire contient les informations suivantes du feuillet 1 au feuillet 81: 1. date du jour; 2. nature de l'acte passé en minute; 3. prénom, nom des parties; à partir du feuillet 82: 1. numéro de l'acte dans l'année; 2. nature de l'acte passé en minute ou en brevet; 3. date du jour; 4. dénomination de l'acte; 5. prénom, nom des parties; 6. enregistrement
  Attention: seuls les actes passés en minute sont conservés; les actes mentionnés dans le répertoire comme passés en simple brevet (colonne 3) ne sont pas conservés par les notaires et ne sont donc pas versés au Minutier (ils sont remis aux clients).
  répertoire
  - Liste chronologique des actes pour la période du 27 thermidor au 3ème jour complémentaire an II (14 août - 19 septembre 1794), 27 thermidor - 3ème jour complémentaire an II (14 août - 19 septembre 1794); 7 r°-9 v°; 3 feuillets
  - Liste chronologique des actes pour la période du 1er vendémiaire au 6ème jour complémentaire an III (21 septembre 1794 - 22 septembre 1795), 1er vendémiaire - 6ème jour complémentaire an III (21 septembre 1794 - 22 septembre 1795); 10 r°-24 v°; 15 feuillets
  - Liste chronologique des actes pour la période du 2 vendémiaire au 5ème jour complémentaire an IV (24 septembre 1795 - 21 septembre 1796), 2 vendémiaire - 5ème jour complémentaire an IV (24 septembre 1795 - 21 septembre 1796); 25 r°-36 v°; 12 feuillets
  - Liste chronologique des actes pour la période du 3 vendémiaire au 4ème jour complémentaire an V (24 septembre 1796 - 20 septembre 1797), 3 vendémiaire - 4ème jour complémentaire an V (24 septembre 1796 - 20 septembre 1797); 37 r°-54 v°; 18 feuillets
  - Liste chronologique des actes pour la période du 1er vendémiaire au 4ème jour complémentaire an VI (22 septembre 1797 - 20 septembre 1798), 1er vendémiaire - 4ème jour complémentaire an VI (22 septembre 1797 - 20 septembre 1798); 55 r°-75 v°; 21 feuillets
  - Liste chronologique des actes pour la période du 6 vendémiaire au 4ème jour complémentaire an VII (27 septembre 1798 - 20 septembre 1799), 6 vendémiaire - 4ème jour complémentaire an VII (27 septembre 1798 - 20 septembre 1799); 76 r°-98 r°; 23 feuillets
  - Liste chronologique des actes pour la période du 3 vendémiaire au 5ème jour complémentaire an VIII (25 septembre 1799 - 22 septembre 1800), 3 vendémiaire - 5ème jour complémentaire an VIII (25 septembre 1799 - 22 septembre 1800); 98 v°-117 v°; 20 feuillets
  - Liste chronologique des actes pour la période du 2 vendémiaire au 4ème jour complémentaire an IX (24 septembre 1800 - 21 septembre 1801), 2 vendémiaire - 4ème jour complémentaire an IX (24 septembre 1800 - 21 septembre 1801); 118 r°-141 r°; 24 feuillets
  - Liste chronologique des actes pour la période du 1er vendémiaire au 3ème jour complémentaire an X (23 septembre 1801 - 20 septembre 1802), 1er vendémiaire - 3ème jour complémentaire an X (23 septembre 1801 - 20 septembre 1802); 141 r°-169 r°; 29 feuillets
  - Liste chronologique des actes pour la période du 3 vendémiaire au 5ème jour complémentaire an XI (25 septembre 1802 - 22 septembre 1803), 3 vendémiaire - 5ème jour complémentaire an XI (25 septembre 1802 - 22 septembre 1803); 169 r°-194 v°; 26 feuillets
  - Liste chronologique des actes pour la période du 3 vendémiaire au 8 messidor an XII (26 septembre 1803 - 27 juin 1804), 3 vendémiaire - 8 messidor an XII (26 septembre 1803 - 27 juin 1804); 195 r°-204 r°; 9 feuillets